【裁判字號】    97,裁,2670
【裁判日期】    970509
【裁判案由】    區段徵收
【裁判全文】
最  高  行  政  法  院  裁  定
                                     97年度裁字第02670號
上  訴  人  甲○○
被 上訴 人  新竹縣政府
代  表  人  乙○○
上列當事人間區段徵收事件，上訴人對於中華民國97年2月14日
臺北高等行政法院96年度訴字第2186號判決，提起上訴，本院裁
定如下：
    主  文
上訴駁回。
上訴審訴訟費用由上訴人負擔。
    理  由
一、按對於高等行政法院判決之上訴，非以其違背法令為理由，
    不得為之，行政訴訟法第242條定有明文。依同法第243條第
    1項規定，判決不適用法規或適用不當者，為違背法令；而
    判決有同條第2項所列各款情形之一者，為當然違背法令。
    是當事人對於高等行政法院判決上訴，如依行政訴訟法第
    243條第1項規定，以高等行政法院判決有不適用法規或適用
    不當為理由時，其上訴狀或理由書應有具體之指摘，並揭示
    該法規之條項或其內容；若係成文法以外之法則，應揭示該
    法則之旨趣；倘為司法院解釋或本院之判例，則應揭示該判
    解之字號或其內容。如以行政訴訟法第243條第2項所列各款
    情形為理由時，其上訴狀或理由書，應揭示合於該條項各款
    之事實。上訴狀或理由書如未依此項方法表明，或其所表明
    者與上開法條規定不合時，即難認為已對高等行政法院判決
    之違背法令有具體之指摘，其上訴自難認為合法。
二、本件被上訴人為辦理新竹縣竹北〈縣治三期〉區段徵收，需
    用坐落新竹縣竹北市○○段312地號等1065筆私有土地，報
    奉內政部核准徵收後，以民國95年6月15日府地徵字第09500
    73350B號公告區段徵收，公告期間自95年6月19日起至95年7
    月19日止。上訴人為上開區段徵收案之被徵收戶，於95年9
    月27日提出申請，請求被上訴人辦理抵價地之發放，經被上
    訴人予以否准，上訴人不服，循序提起行政訴訟，遭原審判
    決駁回，乃對原審判決上訴，雖以該判決違背法令為由，惟
    核其上訴理由狀所載內容，係就已經土地徵收條例第40條第
    1項前段明文規定「實施區段徵收時，原土地所有權人不願
    領取現金補償者，應於『徵收公告期間內』，檢具有關證明
    文件，以書面向該管直轄市或縣(市)主管機關申請發給抵價
    地。」之事項，執無涉之徵收通知送達情形為爭議，暨就原
    審取捨證據、認定事實之職權行使，指摘其為不當，並就原
    審已論斷者，泛言未論斷，而非具體表明合於不適用法規、
    適用法規不當、或行政訴訟法第243條第2項所列各款之情形
    ，難認對該判決之如何違背法令已有具體之指摘。另原審將
    於95年6月20日以寄存送達方式送達上訴人之徵收通知文書
    文號，載為通知領取補償費之被上訴人95年7月17日府地徵
    字第0950094851號函，核屬顯然錯誤之誤載，故上訴意旨針
    對原審判決此部分之指摘，亦難謂已對該判決之如何違背法
    令已有具體之指摘。是依首揭說明，應認本件上訴為不合法
    。
三、據上論結，本件上訴為不合法。依行政訴訟法第249條第1項
    前段、第104條、民事訴訟法第95條、第78條，裁定如主文
    。
中    華    民    國    97    年    5     月    9     日
                    最高行政法院第二庭
                        審判長法官  高  啟  燦
                              法官  黃  本  仁
                              法官  黃  合  文
                              法官  廖  宏  明
                              法官  楊  惠  欽
以  上  正  本  證  明  與  原  本  無  異
中    華    民    國    97    年    5     月    9     日
                              書記官  張  雅  琴


司法院資訊處製作；財團法人民間司法改革基金會備份。
